臺灣臺中地方法院民事裁定
111年度聲字第253號
聲  請  人  張淑敏  


相  對  人  張建三  
上列當事人間聲請停止執行事件，本院裁定如下：
    主  文
聲請人供擔保新臺幣壹拾壹萬貳仟元後，本院111年度司執字第4
9558號遷讓房屋等強制執行事件，就坐落臺中市南屯區豐樂段85
7-1、857、854-3、854-4、854、904-4地號土地上如臺中市中興
地政事務所收件日期文號民國108年10月17日複丈成果圖編號A、
B、C、D、E、F所示地上物所為之強制執行程序，於本院111年度
第2338號第三人異議之訴事件撤回、和解、調解成立或裁判確定
前應暫予停止。
    理  由
一、按強制執行程序開始後，除法律另有規定外，不停止執行。
    有回復原狀之聲請，或提起再審或異議之訴，或對於和解為
    繼續審判之請求，或提起宣告調解無效之訴、撤銷調解之訴
    ，或對於許可強制執行之裁定提起抗告時，法院因必要情形
    或依聲請定相當並確實之擔保，得為停止強制執行之裁定，
    強制執行法第18條定有明文。
二、本件聲請人以其向本院提起111年度訴字第2338號第三人異
    議之訴為由，聲請停止本院111年度司執字第49558號遷讓房
    屋等強制執行事件（下稱系爭執行事件）有關相對人聲請 
    強制執行部分之程序。經查：
㈠、系爭執行事件現尚未終結，而聲請人已對相對人提起第三人
    異議之訴，現由本院111年度訴字第2338號受理等情，業經
    本院調取系爭執行事件卷宗及第三人異議之訴卷宗查閱屬實
    。依前開卷證資料，聲請人所提第三人異議之訴並無在法律
    上顯無理由之情形；且系爭強制執行事件已定期履勘聲請人
    主張其所有坐落臺中市南屯區豐樂段857-1、857、854-3、8
    54-4、854、904-4地號土地上如臺中市中興地政事務所收件
    日期文號108年10月17日複丈成果圖編號A、B、C、D、E、F
    所示地上物（下稱系爭地上物）等情，本院認本件有停止執
    行之必要，聲請人之聲請，於法尚無不合。
㈡、至聲請人應提供之擔保金部分，本院審核系爭地上物之訴訟
    標的價額核定為新臺幣（下同）68萬元，倘系爭執行事件停
    止執行，可能造成相對人受到之最大損害，應係系爭地上物
    未能使用之利益之損失，另參以本案訴訟之標的金額未逾民
    事訴訟法第466條所定數額，屬不得上訴第三審事件，民事
    通常程序第一審審判案件期限1年4個月、民事第二審審判案
    件期限2年，以上合計3年4個月，則相對人因停止執行所受
    之損害，應為在該民事訴訟程序進行期間，未能使用系爭地
    上物所受房租損失，因無客觀資料以供查核系爭建物之實際
    租金數額，本院依職權審認以系爭標的價額百分之五即34,0
    00元（680,000元×5% =34,000元）為每年租金，則3年4個月
    之租金損失計111,333元【計算方式：34,000元×(3+4/12)＝1
    11,333元，元以下四捨五入】，本院因認聲請人所應供之擔
    保應以112,000元為適當。
三、依強制執行法第18條第2項，裁定如主文。
中　　華　　民　　國　　111 　年　　8 　　月　　26　　日
                  民事第三庭    法  官  王金洲
正本係照原本作成。
如不服本裁定應於送達後10日內向本院提出抗告狀，並繳納抗告
費新臺幣1,000元。
中　　華　　民　　國　　111 　年　　8 　　月　　26　　日
                                書記官  林奕珍